臺灣臺中地方法院刑事判決　　　　　　　　　　　　　九十一年度易字第一九三號
　　公　訴　人　臺灣台中地方法院檢察署檢察官
　　被　　　告　戊○○
　　　　　　　　丁○○
　　　　　　　　丙○○
右列被告因傷害等案件，經檢察官提起公訴（九十度偵字第二一九一０號），本院判
決如左：
    主  文
丁○○以強暴妨害人行使權利，累犯，處拘役肆拾日，如易科罰金，以參佰元折算壹
日。
戊○○、丁○○、丙○○被訴傷害部分，公訴不受理。
    事  實
一、丁○○前因竊盜罪，經本院判決有期徒刑五月緩刑四年確定，嗣因緩刑經撤銷並
    於民國（下同）八十七年八月十九日執行完畢，其與戊○○、丙○○於九十年十
    二月三日凌晨許，共乘由丙○○駕駛之車號ＬＥ─四八八一號汽車在中投公路由
    南投往台中市方向行駛，於同日凌晨一時二十分行經台中市○○○路七六四號前
    時，與甲○○、乙○○共乘之車號ＶＯＸ─六二九號機車因超車問題發生爭執，
    丁○○、戊○○與丙○○竟共同基於普通傷害之犯意聯絡，分由丁○○及丙○○
    以拳頭毆打甲○○、乙○○（但未受傷，亦未驗傷，此部分亦未據告訴），戊○○則持該處拾獲之磚塊（未扣案）毆打甲○○頭部、手部，致甲○○受有左大腿
    挫傷、右手挫傷及左手擦傷等傷害（戊○○、丁○○、丙○○傷害甲○○部分業
    據告訴人甲○○於第一審辯論終結前撤回告訴）。甲○○、乙○○因不堪受毆而
    欲駕駛機車逃離現場，丁○○為防止甲○○、乙○○離開現場，竟另起妨害自由
    犯意，將乙○○機車鑰匙取下棄置於路旁水溝內，而以此強暴方法妨害乙○○行
    使權利，丁○○、戊○○與丙○○於毆畢後即駕車離去並在台中市○○○路六六
    一號「菁心檳榔攤」購物，而為甲○○、乙○○與召來之友人尋獲，丁○○、戊○○見狀即駕車逃逸，未及逃離之丙○○則遭甲○○等人毆打（未據告訴），經
    警據報至現場查獲及循線逮補丁○○、戊○○。
二、案經甲○○訴由台中市警察局第三分局報告臺灣台中地方法院檢察署檢察官偵察
    起訴。
    理  由
壹、被告丁○○妨害自由部分：
一、訊據被告丁○○於歷次警訊、偵查及本院審理中坦承於右揭時、地因與乙○○等
    人發生肢體衝突，為防止乙○○騎機車離開現場，遂將乙○○之機車鑰匙拔下丟
    入路旁水溝邊等情，核與被害人乙○○、甲○○於警訊中及本院審理時到庭指述
    情節相符，堪信被告之自白與事實相符，被告丁○○此部分犯行，事證明確，洵
    堪認定。
二、核被告丁○○所為，係犯刑法第三百零四條第一項之以妨害人行使權利之強制罪
    。經查，被告前曾因竊盜罪，經本院判決有期徒刑五月緩刑四年確定，嗣因緩刑
    經撤銷並於八十七年八月十九日執行完畢，此有臺灣臺中地方法院檢察署刑案資
    料查註紀錄表與臺灣高等法院被告全國刑案資料表各一紙在卷可稽，其於五年之
    內，再犯本件有期徒刑以上之罪，為累犯，應依刑法第四十七條之規定加重其刑
    ；爰審酌被告於犯後坦承犯行，態度良好，尚知所悔悟，及其本次犯行所生危害
    尚非屬重大等一切情狀，量處如主文所示之刑，以資懲警，並依刑法第四十一條
    第一項前段之規定，諭知易科罰金之標準。
貳、公訴不受理部分：
一、按告訴乃論之罪，其告訴經撤回者，應諭知不受理之判決，此為刑事訴訟法第三
    百零三條第三款所明定。
二、被告戊○○、丁○○、丙○○經檢察官以刑法第二百七十七條第一項之傷害罪提
    起公訴，依同法第二百八十七條前段規定，該罪須告訴乃論。茲經告訴人甲○○
    於第一審辯論終結前當庭撤回告訴（見本院九十一年四月一日訊問筆錄）。依右
    開規定，爰就此部分諭知不受理之判決。
據上論斷，應依刑事訴訟法第二百九十九條第一項前段、刑事訴訟法第三百零三條第
三款、第三百零七條，刑法第三百零四條第一項、第四十七條、第四十一條第一項前
段，罰金罰鍰提高標準條例第一條前段、第二條，判決如主文。
本案經檢察官王文和到庭執行職務。
中      華      民      國      九十一      年      四    月    十五    日
                                臺灣台中地方法院刑事第七庭
                                        法  官林學晴
右正本證明與原本無異。
如不服本判決，應於判決送達後十日內向本院提出上訴狀，上訴於臺灣高等法院臺中
分院( 須附繕本 )。
                                        書記官
中      華      民      國      九十一      年      四    月    十五    日
附錄論罪科刑法條
中華民國刑法第三百零四條
 (強制罪)
以強暴、脅迫使人行無義務之事或妨害人行使權利者，處三年以下有期徒刑、拘役或
三百元以下罰金。
前項之未遂犯罰之。
